【裁判字號】    90,台上,7407
【裁判日期】    901206
【裁判案由】    因貪污案件
【裁判全文】
最高法院刑事判決                                九十年度台上字第七四○七號
    上  訴  人  甲○○
    選任辯護人  陳煥生律師
右上訴人因貪污案件，不服福建高等法院金門分院中華民國九十年八月二日第二審判
決（八十九年度上訴字第二○號，起訴案號：福建金門地方法院檢察署八十七年度偵
字第一三○、一八七號），提起上訴，本院判決如左：
    主  文
原判決關於甲○○部分撤銷，發回福建高等法院金門分院。
    理  由
本件原判決維持第一審變更檢察官起訴法條，論處上訴人甲○○依據法令從事公務之
人員，對於非主管之事務，利用身分圖私人不法之利益罪刑之判決，駁回上訴人在第
二審之上訴，固非無見。
惟查：(一)、證據之證明力，固屬於法院判斷之自由，惟證據本身如有瑕疵，則在此瑕
疵未究明以前，遽採為有罪之根據，即難謂為適法。原判決憑以認定上訴人犯罪之證
據，其中證人陳水賜於民國八十七年五月四日在法務部調查局福建省調查處調查時固
證稱：經提示之晒穀場剖面圖、位置圖係其受上訴人委託所劃，劃好後裝在信封內，
送至金寧鄉公所楊金龍桌上，其願在圖上簽名以示負責等語。並有經該證人簽名之剖
面圖在卷足按（見八十七年度偵字第一三○號卷第五－十、八七頁）。據卷附之上開
剖面圖所劃之晒穀場緊靠中央公路，其面積為長五十公尺、寬三十九公尺，並記載中
一劃段第三三八、三三九地號二筆。而卷附之另金門縣金寧鄉公所營繕工程合約書所
載「晒穀場設施工程」，並未載明該晒穀場之土地坐落，工程地點亦僅載「中央公路
旁」（見外放證物袋編號拾玖）。則陳水賜嗣後以坤達公司名義承做上述晒穀場之地
點是否即在其所繪製之上開剖面圖所載緊靠中央公路處，攸關上訴人有無擅自變更施
工地點，即由金寧鄉公所陳報之原中一段第一五六、三一七地號（地籍圖重劃前為中
一劃段第三三八、三三九地號）變更為中三劃段第三二○、三二一、三二二、三三八
、三三九號情事，即有調查審明之必要，原審未詳加調查，根究明白，遽為上訴人不
利之判斷，顯有證據調查未盡之違法。(二)、行為後法律有變更者，適用裁判時之法律
，但裁判前之法律有利於行為人者，適用最有利於行為人之法律，刑法第二條第一項
規定甚明。原判決認上訴人係犯貪污治罪條例第六條第一項第五款之罪，然貪污治罪
條例第六條業於民國九十年十一月七日修正公布施行，上訴人行為後法律既已變更，
除裁判前法律有利於上訴人適用最有利之法律外，要以適用裁判時之法律為原則，原
判決未及比較適用，於法自難謂洽。上訴意旨執以指摘原判決不當，非無理由，應認
原判決關於上訴人部分，有撤銷發回更審之原因。
據上論結，應依刑事訴訟法第三百九十七條、第四百零一條，判決如主文。
中      華      民      國     九十     年     十二     月      六      日
                              最高法院刑事第三庭
                                  審判長法官  陳  錫  奎
                                        法官  洪  清  江
                                        法官  李  伯  道
                                        法官  呂  丹  玉
                                        法官  陳  世  淙
      右正本證明與原本無異
                                              書  記  官
中      華      民      國     九十     年     十二     月     十二     日


司法院資訊處製作；財團法人民間司法改革基金會備份。
